Inventaris van het archief van de Rijksnijverheidsdienst, 1945-1963; en van het Nijverheidslaboratorium, 1913-1962
Nationaal Archief, Den Haag
relatief uitgebreide en complexe adviezen, verwerkt in brieven en rapporten, voorzover deze langer zijn dan een A4-tje, alsook de daarop betrekking hebbende adviesaanvragen van de bedrijven
te vernietigen:
eenvoudige, korte adviezen, alsmede verstrekte inlichtingen over adressen, met de daarop betrekking hebbende aanvragen van bedrijven om advies of inlichtingen.
B6.
Stukken betreffende stelselmatige voorlichting aan bedrijven: verrichten van vergelijkend kostenonderzoek; organisatie van vaktentoonstellingen (waaronder de collectieve inzending van de middenstand naar de Jaarbeurs); demonstratie van nieuwe werkwijzen in het RNL; houden van voordrachten, lezingen, filmvoorstellingen; verzorgen van publikaties en persberichten
te bewaren:
gedrukte of geschreven eigen rapporten en verslagen, alsook eigen teksten van lezingen, voordrachten, cursussen, publikaties en persberichten, filmscripts. Tevens bepaalde gedrukte documentatie over voorlichtingsaangelegenheden n.l.: gedrukte publicaties van derden die een overzicht geven over een langere periode danwel van een momentopname over een groot onderwerpsgebied, bv. teksten van lezingen of radiopraatjes of een hele serie perspublicaties over voorlichtings-aangelegenheden. Zie ook categorie V3.
te vernietigen:
stukken betreffende de administratief-organisatorische aspecten van deze aktiviteiten.
B7.
Stukken betreffende het verlenen van bijstand aan bedrijven als vertrouwenspersoon: bemiddeling bij betalingsproblemen, sollicitaties, aanbestedingen, geschillen; beoordeling van uitvindingen
te bewaren:
relatief uitgebreide en complexe adviezen, verwerkt in brieven en rapporten, voorzover deze langer zijn dan een A4-tje, alsook de daarop betrekking hebbende verzoeken van bedrijven om bemiddeling of bijstand
te vernietigen:
eenvoudige, korte adviezen, met de daarop betrekking hebbende verzoeken van bedrijven om bemiddeling of bijstand.
B8.
Stukken betreffende het verlenen van technische bijstand aan overheidsinstellingen: controle waterverbruik en elektriciteitsverbruik bij rijksinstellingen t.b.v. de Bezuinigingsinspectie
te bewaren:
samenvattende rapporten en statistische overzichten
te vernietigen:
stukken betreffende de feitelijke uitvoering van deze controles.
B9.
Stukken betreffende advisering aan overheidsinstellingen: aan EZ: omtrent bedrijven die financiële steun vragen; aan EZ: omtrent credietaanvragen bij de Maatschappij voor Industriefinanciering (MIF); aan Kamers van Koophandel: omtrent afgifte van certificaten van oorsprong; aan Rijksgebouwendienst: omtrent elektrische installaties van rijksgebouwen; aan diverse overheidsinstellingen: omtrent vergunningverlening bij industrievestiging; aan diverse overheidsinstellingen: omtrent aanschaffing en gebruik van (electrische) installaties, werktuigen, toestellen en materialen
te bewaren:
relatief uitgebreide en complexe adviezen, verwerkt in brieven en rapporten, voorzover deze langer zijn dan een A4-tje, alsook de daarop betrekking hebbende adviesaanvragen van overheidsorganen
te vernietigen:
eenvoudige, korte adviezen, met de daarop betrekking hebbende adviesaanvragen van overheidsorganen. Adviezen omtrent afgifte van certificaten van oorsprong.
B10.
Stukken betreffende advisering aan derden: aan banken (NMB): omtrent rentabiliteit van ondernemingen t.b.v. credietverschaffing; aan Vereniging Nederlands Fabrikaat: omtrent verlening aan bedrijven certificaat "Nederlands Fabrikaat"
te bewaren:
relatief uitgebreide en complexe adviezen, verwerkt in brieven en rapporten, voorzover deze langer zijn dan een A4-tje, alsook de daarop betrekking hebbende adviesaanvragen van derden
te vernietigen:
eenvoudige, korte adviezen, met de daarop betrekking hebbende adviesaanvragen van derden. Adviezen omtrent verlening van certificaten "Nederlands Fabrikaat".
B11.
Stukken betreffende beïnvloeding en stimulering door lidmaatschappen van commissies en van besturen van particuliere instellingen: b.v.: Economisch Instituut voor de Middenstand, Economisch Technologische Instituten, NIDER, NIVE, NIVEE, NEC, Nederlands Normalisatieinstituut, Ned. Mij. voor Nijverheid en Handel, Ned. Ver. voor Lastechniek; TNO, Technisch Economisch Genootschap, Bureau voor Uitvinders, enz. enz. enz.; lidmaatschap van examencommissies vakonderwijs
te bewaren:
aanvaarding en ontslag lidmaatschap; brieven, nota's en rapporten, opgesteld door medewerkers van de RND en het RNL, bestemd geweest ter behandeling in die commissies en besturen; eindrapporten van commissies met een tijdelijk karakter
te vernietigen:
agenda's, notulen en vergaderstukken en correspondentie betreffende de vergaderingen
B12.
Stukken betreffende het verzamelen van gegevens: aanvragen, ontvangen en verwerken in kaartsystemen en in bibliotheek van gegevens en schrifturen; maken van buitenlandse (studie)reizen, deelname aan congressen
te bewaren:
verslagen, samenvattende rapporten en statistische overzichten
te vernietigen:
basisdocumentatiemateriaal, w.o. folders en circulaires van ondernemingen en instellingen; stukken betreffende de administratief-organisatorische aspecten van deze aktiviteiten.
B13.
Stukken betreffende de uitbesteding van technisch onderzoek aan TNO-instellingen
te bewaren:
relatief uitgebreide en complexe adviezen van TNO, verwerkt in brieven en rapporten, voorzover deze langer zijn dan een A4-tje, alsook de daarop betrekking hebbende adviesaanvragen van de RND en het RNL
te vernietigen:
eenvoudige, korte adviezen van TNO-instellingen, met de daarop betrekking hebbende aanvragen van de RND of het RNL om advies.
B14.
Stukken betreffende het verrichten van technisch onderzoek op verzoek met relatief eenvoudig instrumentarium
te bewaren:
relatief uitgebreide verslagen, verwerkt in brieven en rapporten, voorzover deze langer zijn dan een A4-tje, alsook de daarop betrekking hebbende onderzoeksaanvragen van de bedrijven
te vernietigen:
eenvoudige, korte verslagen, met de daarop betrekking hebbende onderzoeksaanvragen van bedrijven.
B15.
Stukken betreffende het geven van demonstraties van nieuwe werkwijzen
te bewaren:
relatief uitgebreide verslagen, verwerkt in brieven en rapporten, voorzover deze langer zijn dan een A4-tje
te vernietigen:
eenvoudige, korte verslagen; stukken betreffende de administratief-organisatorische aspecten van deze aktiviteiten:
B16.
Stukken betreffende het geven van vakvoorlichting aan ambachtelijke bedrijven: - smeden, klompenmakers, wagenmakers, loodgieters door bezoeken ter plaatse, resulterend in mondelinge en schriftelijke adviezen
te bewaren:
relatief uitgebreide verslagen, verwerkt in brieven en rapporten, voorzover deze langer zijn dan een A4-tje
te vernietigen:
eenvoudige, korte verslagen; stukken betreffende de administratief-organisatorische aspecten van deze aktiviteiten
B17.
Stukken van of betreffende commissies op voorlichtingsgebied, waarvan de voorzitter of de secretaris tevens ambtenaar was bij de Rijksnijverheidsdienst of het Rijksnijverheidslaboratorium. Zie ook categorie V3 en V4.
B18.
Eindversies van rapporten, circulaires en notulen van Nederlandse commissies ter completering van andere archieven; afzonderen als vreemd archief met simpel plaatsingslijstje. Zie ook categorie V3 en V4.
B19.
Stukken betreffende het voeren van beleid in voorlichtings-aangelegenheden.
V10.
Stukken betreffende voorlichting, advisering, verlening van bijstand, keuring en onderzoek, voorzover dit eenvoudige zaken betreft, zoals aangeduid bij de categorieeën B5 tm B16 onder de kopjes: vernietigen, (let op bewarenswaardige correspondentie met overheidsinstanties en instellingen "tot nut van 't algemeen", zowel in archief RND, NIAD als RNL)
V11.
Stukken betreffende het keuren van cylinders en tanks voor vervoer en opslag van samengeperste gassen, chloor en benzine
V12.
Stukken betreffende het aanvragen van informatie uit het buitenland
Aanwijzingen voor de gebruiker
Openbaarheidsbeperkingen
Volledig openbaar.
Materiële beperkingen
Aanvraaginstructie
Openbare archiefstukken kunnen online worden aangevraagd en gereserveerd. U kunt dit ook via de terminals in de studiezaal van het Nationaal Archief doen. Om te kunnen reserveren dient u de volgende stappen te volgen:
U maakt een profiel aan op www.gahetna.nl, en logt vervolgens in
Via de archiefinventaris (alleen de beschrijvingen met rode nummers) selecteert u het gewenste archiefstuk door op de knop 'Reserveren' te klikken
In het volgende scherm geeft u aan op welke dag u het archiefstuk wilt inzien
Indien u zich bevindt in de studiezaal en een tafelnummer heeft ontvangen kunt u dit nummer vermelden. Als u geen tafelnummer heeft kunt u tafelnummer 777 laten staan
Vervolgens bevestigt u uw reservering door deze te versturen.
Verwant materiaal
Beschikbaarheid van kopieën
Publicaties
Geraadpleegde literatuur
Staatsalmanak voor het Koninkrijk der Nederlanden, 1910-1992 Staatsblad van het Koninkrijk der Nederlanden, 1910-1992.
"Ondernemen en Vernieuwen" publicatie van de Rijksnijverheidsdienst ter gelegenheid van het 75-jarig bestaan van de dienst, Delft, 1985
Verslagen en Mededelingen van de Afdeling Handel en Nijverheid van het Ministerie van Economische Zaken, 12 1926-1940.
Hierin zijn opgenomen de jaarverslagen van de Rijksnijverheidsconsulenten / Rijksnijverheidsdienst en het Rijksnijverheidslaboratorium. In de periode vóór 1946 wijzigt de benaming van het departement zich in de titel, wanneer de instantie onder een ander departement kwam te resorteren.)
Beschrijving van de series en archiefbestanddelen
- RIJKSNIJVERHEIDSDIENST (RND), 1.
  - Stukken van algemene aard, 1.1
    - Jaar- en maandverslagen, 1.1.1
      - Maandverslagen van de nijverheidsconsulenten, 1920-1961.; 1-14; 9 omslagen en 5 pakken
        - Amsterdam 1945-1951, 1; pak
        - Arnhem 1949-1955, 2
        - Assen 1951-1954, 3
        - Den Haag 1920-1924, 1945-1952, 4; pak
        - Deventer 1921-1925, 5
        - Groningen 1950-1953, 6
        - Leeuwarden 1947-1953, 7
        - Maastricht 1947-1961, 8; pak
        - Middelburg 1951-1961, 9
        - Rotterdam 1946-1953, 10
        - Tilburg 1921-1924, 11
        - Tilburg 1942-1961, 12; pak
        - Utrecht 1949-1950, 13
        - Zwolle 1941-1960, 14; pak
      - Jaarverslagen van de Rijksnijverheidsconsulenten over de jaren 1933-1937 en 1939, 1934-1938 en 1940.; 15; 1 omslag
      - Maandverslagen van de directeur, 1945-1947.; 16; 1 omslag
      - Jaarverslagen van de RND over de jaren 1919, 1920, 1924-1927, 1931, 1948 en 1949, 1921, 1925-1928, 1932 en 1950.; 17; 1 omslag
      - Maandverslagen van de afdeling Documentatie, Literatuuronderzoek en Informatie (DLI), alsmede weekoverzichten van werkzaamheden en urenbesteding van alle kantoren en nijverheidsconsulenten, 1953-1961.; 18; 1 pak
    - Notulen van vergaderingen, 1.1.2
      - Notulen van vergaderingen van nijverheidsconsulenten en ingenieurs van de RND, 1946-1947.; 19; 1 omslag
      - Notulen van vergaderingen met vakvoorlichtingsassistenten, 1950.; 20; 1 omslag
      - Notulen van een vergadering met klompenbeursbesturen, met geleidebrief, 1951.; 21; 1 omslag
      - Notulen van vergaderingen van districtsconsulenten, 1952-1957.; 22; 1 omslag
      - Notulen van vergaderingen van nijverheidsconsulenten, 1955-1958.; 23; 1 omslag
      - Notulen van vergaderingen van districtshoofden, 1956-1959.; 24; 1 omslag
      - Verslag van een themabijeenkomst van medewerkers van de RND over de kwaliteit van produkten in het algemeen, 1958.; 25; 1 stuk
    - Circulaires, 1.1.3
      - Circulaires van de RND, 1947-1962.; 26; 1 omslag
    - Correspondentie met eigen dienstonderdelen, 1.1.4
      - Correspondentie met het Rijksnijverheidslaboratorium (RNL), 1942-1961.; 27; 1 pak
      - Correspondentie met de nijverheidsconsulenten, 1942-1961.; 28-39; 11 omslagen en 1 pak
        - Amsterdam 1945-1961, 28; pak
        - Arnhem 1950-1961, 29
        - Assen 1951-1961, 30
        - Den Haag 1948-1961, 31
        - Groningen 1953-1961, 32
        - Leeuwarden 1947-1961, 33
        - Maastricht 1951-1961, 34
        - Middelburg 1955-1961, 35
        - Rotterdam 1947-1961, 36
        - Tilburg 1942-1961, 37
        - Utrecht 1950-1961, 38
        - Zwolle 1942-1961, 39
      - Correspondentie tussen nijverheidsconsulenten in algemene dienst en de kantoren van de RND in het land, 1947-1956.; 40; 1 omslag
      - Correspondentie met de afdeling Documentatie, Literatuuronderzoek en Informatie (DLI), 1949-1960.; 41; 1 omslag
      - Correspondentie met vakvoorlichtingsassistenten, 1950-1958.; 42; 1 omslag
      - Correspondentie met de afdeling Organisatie en Voorlichting, 1957-1961.; 43; 1 omslag
    - Correspondentie met derden, 1.1.5
      - Algemene A-Z serie, 1.1.5.1
        - Correspondentie met diverse instanties, bedrijven en personen, 1925-1962.; 44-48; 5 pakken
          - Aco - Fuha, 44
          - Gali - Mijp, 45
          - Nata - Sybo, 46
          - Tack - Veri, 47
          - Vern - Zwit, 48
      - Algemene chronologische serie, 1.1.5.2
        - Correspondentie met diverse bedrijven en instanties, 1942-1955.; 49; 1 pak
      - Ministerieserie (Handel en Nijverheid respectievelijk Economische Zaken), 1.1.5.3
        - Correspondentie algemeen, 1945-1961.; 50; 1 pak
        - Correspondentie betreffende de advisering aan de Directie voor de Middenstand en de afdeling Bedrijfspolitiek van het ministerie van Economische Zaken inzake vestigingsvergunningen, 1946-1950.; 51; 1 omslag
        - Correspondentie met het Directoraat-Generaal voor de Middenstand betreffende instellingen en bedrijven, 1947-1959.; 52; 1 omslag
        - Correspondentie met het Directoraat voor Financiering en Deelneming betreffende ontwikkelingskredieten voor ondernemers, 1954-1959.; 53; 1 omslag
        - Correspondentie met de afdeling Regionale Industriële Zaken betreffende de premie- en reductieregeling, 1960.; 54; 1 omslag
      - Serie Toegepast Natuurwetenschappelijk Onderzoek (TNO), 1.1.5.4
        - Ingekomen rapporten van en correspondentie met de diverse afdelingen en instituten van de Organisatie voor Toegepast Natuurwetenschappelijk Onderzoek (TNO), 1946-1960.; 55-69; 15 omslagen
          - Algemene Technische Afdeling 1947-1950, 55
          - Centraal Instituut voor Voedingsonderzoek van de voedselorganisatie, afdeling graan-, meel- en broodonderzoek 1951, 56
          - Centraal Technisch Instituut 1957, 57
          - Centrum voor Lastechniek 1954-1957, 58
          - Corrosie-Instituut 1952-1953, 59
          - Hout-Instituut 1952, 60
          - Instituut voor Warmte-Economie, later Centraal Technisch Instituut TNO, afdeling Warmte-Techniek 1952-1956, 61
          - Keramisch Instituut 1946-1951, 62
          - Kunststoffeninstituut 1956, 63
          - Lederinstituut 1946-1949, 64
          - Metaalinstituut, gieterijcentrum 1951-1957, 65
          - Proefstation voor Verpakkingen 1957, 66
          - Rubberinstituut 1952-1955, 67
          - Stichting Instituut voor Grafische Techniek 1947-1948, 1960, 68
          - Vezelinstituut 1949-1956, 69
  - Stukken betreffende afzonderlijke onderwerpen, 1.2
    - Organisatie, 1.2.1
      - Stukken betreffende de totstandkoming van een concept-reglement, 1946-1948.; 70; 1 omslag
      - Stukken betreffende de opstelling en de indeling van de jaarverslagen, 1947.; 71; 1 omslag
      - Stukken betreffende de advisering aan de minister van Economische Zaken over het verlenen van eervol ontslag aan H.F.G.J. Grevers, directeur, en de benoeming van F.J.N Stades als zijn opvolger, afschriften, 1949.; 72; 1 omslag
      - Teksten van redevoeringen gehouden door F.J.N. Stades en B.L. ten Horn, 1949-1961.; 73; 1 omslag
      - Lijst met een overzicht van de directie en diverse dienstonderdelen, hun functionarissen en kantooradressen, 1950.; 74; 1 stuk
      - Verslag van een bespreking betreffende het overnemen van de werkzaamheden van het Technisch Documenten Centrum door het Nederlands Instituut voor Documentatie en Registratuur (NIDER) en de RND, alsmede de verhuizing naar het gebouw van de Octrooiraad, afschrift, 1951.; 75; 1 stuk
      - Brief van H.J. van Opstall, hoofd van de afdeling Documentatie, Literatuuronderzoek en Informatie (DLI), met het verzoek tot uitbreiding van het personeel, 1952.; 76; 1 stuk
      - Intern mededelingenblad 'Het RNDtje', 1953.; 77; 1 stuk
      - Brief van de plaatsvervangend directeur aan de Vereniging van Nijverheidsconsulenten betreffende de onbillijkheden, welke in de pensioenregeling besloten liggen, 1955.; 78; 1 stuk
      - Overzichten van de organisatie, taak en werkzaamheden en de veranderingen in de loop der jaren, ca. 1920-1958.; 79; 1 omslag
      - Stuk betreffende de inrichting van het correspondentie-archief, met bijlage, z.d.; 80; 1 omslag
    - Taakuitvoering, 1.2.2
      - Verslag van de nijverheidsconsulent voor het noorden en oosten des lands aan de gezant der Nederlanden te Berlijn betreffende het onderhoud met dr. W. Rathenau inzake de economische wederopbouw van Duitsland na de Eerste Wereldoorlog en de verstoorde vertrouwensrelatie met de omringende landen, afschrift, 1920.; 81; 1 stuk
      - Stukken betreffende kredietaanvragen van en kredietverschaffing aan bedrijven, 1942-1961.; 82; 1 pak
      - Verslagen van bezoeken aan bedrijven opgesteld door de nijverheidsconsulenten, met geleidebrieven, 1942-1961.; 83; 1 pak
      - Ledenlijst van de Raad van Arbitrage voor Metaalnijverheid en -handel, een verslag van de Raad over de jaren 1943-1947, 1943-1948.; 84; 1 omslag
      - Rapporten en adviezen van nijverheidsconsulenten aan het ministerie van Landbouw, Visserij en Voedselvoorziening naar aanleiding van door diverse bedrijven aangevraagde bedrijfsvergunningen, 1943-1948.; 85; 1 omslag
      - Rapporten van onderzoeken van nijverheidsconsulenten inzake diverse technische aangelegenheden, 1943-1959.; 86; 1 omslag
      - Rapport van F.J.N. Stades betreffende een aan het Departement van Handel, Nijverheid en Scheepvaart te verbinden technisch bureau, 1945.; 87; 1 stuk
      - Rapport van het onderzoek, ingesteld naar een geschil tussen het gemeentebestuur van Druten en de scheepswerf Janssen, in verband met het in erfpacht verkrijgen van een stuk grond, 1947.; 88; 1 stuk
      - Verslag van een bespreking met D.L. Zaalberg betreffende de oprichting van een instituut voor het geven van onderwijs ter opleiding van radiotechnici en -monteurs, 1948.; 89; 1 stuk
      - Stukken betreffende de advisering aan het ministerie van Landbouw, Visserij en Voedselvoorziening over aanvragen van diverse firma's tot bedrijfsuitbreiding, 1948.; 90; 1 omslag
      - Rapporten opgesteld door nijverheidsconsulenten betreffende de productie-capaciteit van diverse bedrijven, 1948, 1958.; 91; 1 omslag
      - Concept-overeenkomst met de Houtwarenfabriek P. Flens te Oostzaan betreffende de huurkoop van een freesmachine, alsmede een ontwerp van het definitieve contract, met geleidebrief, 1949; 92; 1 omslag
      - Stukken betreffende behandeling van het verzoek van de Economische Voorlichtingsdienst om beoordeling van gegevens omtrent uitvindingen en industrialisatie welke bestemd zijn voor publicatie in de 'Netherlands Economic Bulletin for the Foreign Press', 1949.; 93; 1 omslag
      - Verslagen over de deelname aan jaarbeurzen, 1949-1957.; 94; 1 omslag
      - Stukken betreffende de oprichting van een proeffabriek voor het vervaardigen van turfhumus, 1950.; 95; 1 omslag
      - Nota aan de minister zonder portefeuille ten behoeve van de opstelling van zijn toespraak ter gelegenheid van de opening van een afdeling aan het Instituut voor Onderzoek en Voorlichting te Den Bosch, afschrift, 1952.; 96; 1 stuk
      - Artikel van de rijksnijverheidsconsulent in algemene dienst, H.J. van Opstall, geplaatst in het blad 'De Zakenwereld', 1953.; 97; 1 stuk
      - Brief van F.J.N. Stades aan de rechter-commissaris belast met de behandeling van strafzaken bij de arrondissementsrechtbank te Middelburg betreffende inlichtingen over de aard van de werkzaamheden welke worden verricht bij het Zeeuwse Dragline Revisie Bedrijf, afschrift, 1954.; 98; 1 stuk
      - Rapport van het Centraal Instituut voor Industrieontwikkeling met indrukken van de verpakkingstentoonstelling gehouden te Parijs in 1953, met geleidebrief, 1954.; 99; 1 omslag
      - Verslag van een bespreking met het Nederlands Instituut voor Documentatie en Registratuur (NIDER) en het Technisch Documentatie-Centrum voor de Krijgsmacht (TDCK) betreffende de achterstand in de behandeling van de opdrachten door het bureau van de Technisch-Wetenschappelijke Attaché te Washington, 1955.; 100; 1 stuk
      - Aantekeningen van besprekingen betreffende het geven van cursussen machinale houtbewerking, 1957.; 101; 1 omslag
      - Verslag van de nijverheidsconsulent te Drenthe van een vergadering met de Maatschappij voor Nijverheid en Handel en het Industrieschap de Kanaalstreek over de spreiding van de industriële productie, de voordelen en begrenzingen, 1957.; 102; 1 stuk
      - Verslag van de nijverheidsconsulent in Drenthe van de conferentie 'Streekontwikkeling door samenwerking van overheid en bevolking' op 22 en 23 november 1957 te Bakkeveen, 103; 1 stuk
      - Verslag van een bespreking met vertegenwoordigers van de Provinciale Commissies voor Opvoering van de Productiviteit en de Stichting Cursussen en Research, 1957.; 104; 1 stuk
      - Brief van de Werkcommissie Organisatie Tentoonstelling Landaanwinning betreffende de eventuele medewerking van de RND aan de organisatie van een tentoonstelling over landaanwinning, 1957.; 105; 1 stuk
      - Brief van de nijverheidsconsulent voor het westen des lands aan M. Worms te Amsterdam betreffende de ondeugdelijke reparaties aan de bulldozer van C. en J. Oostwouder te Zwanenburg, 1958.; 106; 1 stuk
      - Verslag van een bespreking met het ministerie van Economische Zaken over het omwikkelen van motoren tengevolge van de gewijzigde netspanning bij het Rijksnijverheidslaboratorium te Delft, afschrift, 1958.; 107; 1 stuk
      - Voordracht gehouden door de rijksnijverheidsconsulent A.J. de Kok voor studenten van de Technische Hogeschool te Delft betreffende macroplastic, 1960.; 108; 1 stuk
      - Verslag van de werkzaamheden van de afdeling Organisatie en Voorlichting in het eerste kwartaal van 1961, afschrift, 109; 1 stuk
      - Rapport van een onderzoek van exportmogelijkheden naar Ierland, opgesteld door C.J. Lamens, ca. 1950.; 110; 1 stuk
      - Rapport van het onderzoek naar de algemene economische toestanden in de houtbewerkingsbedrijven opgesteld door B. de Romph, assistent voor de voorlichting aan houtverwerkende bedrijven, z.d.; 111; 1 stuk
- NIJVERHEIDSCONSULENT IN ALGEMENE DIENST (NIAD), 2.
  - Stukken van algemene aard, 2.1
    - Maandverslagen, 1939-1954.; 112; 1 pak
    - Correspondentie met diverse instanties, bedrijven en personen, 1946-1960.; 113; 1 omslag
  - Stukken betreffende afzonderlijke onderwerpen, 2.2
    - Vakvoorlichting, 2.2.1
      - Stukken betreffende de verspreiding van fotokopieën van publicaties in vaktijdschriften met technische informatie uit Amerika, in het kader van Mail Inquiry Service, 1951-1952.; 114; 1 omslag
      - Stukken betreffende de deelname en bijdrage aan de Provinciale Nijverheidsdagen, 1953-1954.; 115; 1 omslag
- RIJKSNIJVERHEIDSLABORATORIUM (RNL) EN VAKVOORLICHTING VOOR HET AMBACHT, 3.
  Zie ook inv. nr. 17.
  - Stukken van algemene aard, 3.1
    - Jaar- en maandverslagen, 3.1.1
      - Maandverslagen van de directeur/ingenieur tot februari 1946 tevens nijverheidsconsulent te Delft, 1913-1924, 1936-1946.; 116; 1 pak
      - Jaarverslagen van het Rijksnijverheidslaboratorium over de jaren 1932-1936, 1943, 1946-1951 en 1953, 1933-1937, 1944, 1947-1954.; 117; 1 omslag
        Zie ook inv.nr. 17.